臺灣高雄地方法院刑事判決　　　　　　95年度簡上字第1463號
上　訴　人
即　被　告　丙○○
上列上訴人因傷害案件，不服本院高雄簡易庭95年度簡字第6118
號第一審判決（聲請簡易判決處刑案號：臺灣高雄地方法院檢察
署95年度偵字第19999 號），提起上訴，本院管轄之第二審合議
庭判決如下：
    主  文
上訴駁回。
    事實及理由
一、本案經本院審理結果，認原審認定被告丙○○傷害甲○○身
    體之事實，並引用刑法第2 條第1 項前段、第277 條第1 項
    、修正前刑法第41條第1 項前段，罰金罰鍰提高標準條例第
    1 條前段、修正前罰金罰鍰提高標準條例第2 條，判處上訴
    人拘役30日，如易科罰金，以銀元300 元折算1 日。其認事
    用法，核無不當，應予維持，並引用原審判決書記載之事實
    及理由。
二、被告上訴意旨雖辯稱：「我沒有打甲○○，是我聽到後面有
    一聲很大聲，我轉過去要看聲音從哪邊出來，我靠過去他那
    邊，看到他要把椅子放好，我以為他是要拿椅子打我，我就
    罵他怎麼那麼夭壽，他就左手過來拉我的頭髮，右手又要過
    來打我，我當然就出手阻擋拉他的手，我是正當防衛。而且
    他用手抓住我的頭髮，把我的頭壓下，我根本看不到他，我
    都沒有辦法反抗。請求撤銷原判決，另諭知無罪。」等語。
三、惟查：(一)證人甲○○於本院96年2 月6 日審理時證稱：「當
    天是她 (指被告)拿 做生意的東西去撞我們家的冰箱，她要
    搬她的東西，她為了要挪位置，就把我們家的推車推開，撞
    到我們家冰箱，我就質問她，她就說『不然你是要怎樣，東
    西有壞掉嗎？』，我覺得她是故意要撞我們的東西，我們就
    開始吵架。她先用手抓我脖子，我用左手擋她，她又抓我的
    左手臂，然後就開始有肢體衝突。後來就有很多鄰居出來勸
    架。」、「是她先用手抓我的脖子，我就用左手去抓她頭髮
    ，把她的頭撥到旁邊。」、「我那天沒有拿椅子要丟她。」
    、「我沒有用手打她的頭，也不是我先用手抓她的頭髮。」
    等語 (見當日審判筆錄)。 核與證人即甲○○之阿姨吳緣靜
    （原名乙○○)於 本院96年3 月8 日審理時之證述：「96年
    6 月30日下午4 點時，當時我在大同一路128 號騎樓，當時
    當時丙○○將我們的冰箱被砸了1 個洞，她堆動我們的手推
    車，手推車滑下來撞到冰箱，甲○○就過去看，看冰箱傷的
    怎樣。我就跟丙○○說『冰箱這麼大，你出門是沒有帶眼睛
    ？』，甲○○就過去看，丙○○就說『我是有將你的東西撞
    壞嗎？』。甲○○就要過去看，她就跟甲○○說『怎樣，你
    是要打我嗎？』丙○○說甲○○跟他的爸爸都是沒有用的男
    人，都是天公仔（台語）。甲○○就很生氣，就自己砸自己
    的椅子，我當時背對著他們，我聽到聲音就轉過去看。我回
    頭看時，丙○○已經在打甲○○。」、「她 (指被告)就 走
    過來，跟甲○○說『你想要打我嗎？』，她就撲過來了。」
    、「我 (回頭)看 的時候，被告正走過來，準備要打。」、
    「她用手抓甲○○，她抓他脖子、手，又扯他的衣服。甲○
    ○他有扯丙○○的頭髮，然後就被人家拉開了。」等語大致
    符 (見當日審判筆錄)。 此外，證人即承辦本案之警員鍾偉
    俊於本院96年2 月6 日審理時亦證稱：「我幫甲○○作筆錄
    時，他有拿陳中柱醫師開的驗傷單給我看，因為他有拿驗傷
    單，我就照驗傷單寫，沒有注意看到他身上是否有傷。」等
    語，而依卷附之陳中柱外內科醫院驗傷診斷書所載，證人甲
    ○○受有左上臂2 處抓傷 (0.2 ×2 公分，0.2 ×1.5 公分
    ) 、左上臂2 處抓傷紅腫 (1.5 ×3.5 公分，1 ×3 公分)
    、前臂5 處抓裂傷紅腫 (0.2 ×2 公分，0.2 ×3 公分，0.
    2 ×1.5 公分，0.1 ×2 公分，0.1 ×2 公分)、 左頸部3
    處抓裂傷 (0.3 ×0.3 公分，0.2 ×0.2 公分，2 ×5 公分
    )之 傷害，足認證人甲○○於上揭時、地與被告發生爭執、
    拉扯之後，確有受傷之事實。(二)證人甲○○之身高為172 公
    分，此經證人甲○○於本院95年2 月6 日審理時證述在卷，
    被告之身高為153 公分，亦經被告於本院95年2 月6 日審理
    時自承無訛，而被告於本件案發後前往高雄市立聯合醫院驗
    傷之結果，其受有頸部1 處瘀傷 (3 ×1 公分)、 左上臂1
    處瘀傷 (3 ×2 公分)、 右手肘1 處瘀傷 (5 ×2 公分)及
    頭痛之傷害，有該醫院出具之驗傷診斷書1 紙在卷可按，證
    人甲○○於上揭時、地與被告發生爭執、拉扯之後，受有身
    體正面共受有12處抓裂傷紅腫之傷害，業如前述，本院審酌
    被告及證人甲○○之身高及其2 人所受之傷勢，苟證人甲○
    ○於渠等衝突之初即以左手抓住被告頭髮，並把被告的頭往
    下壓，致被告毫無反抗能力，證人甲○○怎可能再於身體正
    面受有12處抓裂傷紅腫之傷害？另再審酌證人甲○○前揭證
    述：「是她先用手抓我的脖子，我就用左手去抓她頭髮，把
    她的頭撥到旁邊。」、「不是我先用手抓她的頭髮。」等語
    ，亦與前揭陳中柱外內科醫院驗傷診斷書之記載相符。綜合
    上情，足認本件確係因被告先動手抓傷證人甲○○之脖子後
    ，證人甲○○始基於傷害之犯意而與被告互毆，被告所辯係
    證人甲○○先動手拉其頭髮，並動手毆打伊，伊才反抗，伊
    是正當防衛等情，顯與事實不符，難以採信。
  (三)綜上所述，上訴意旨執前詞指摘原判決不當，為無理由，應
    予駁回。
據上論斷，應依刑事訴訟法第455 條之1 第1 項、第3 項、第
368 條、第373 條，判決如主文。
本案經檢察官丁○○到庭執行職務
中　　華　　民　　國　　96　　年　　3 　　月　　22　　日
                  刑事第九庭  審判長法　官  王啟明
                                    法　官  謝梨敏
                                    法  官  陳建和
以上正本證明與原本無異。
不得上訴。
中　　華　　民　　國　　96　　年　　3 　　月　　22　　日
                                    書記官  林姵妤
附錄本案論罪科刑法條：
中華民國刑法第277條
(普通傷害罪)
傷害人之身體或健康者，處 3 年以下有期徒刑、拘役或 1 千元以下罰金。
犯前項之罪因而致人於死者，處無期徒刑或 7 年以上有期徒刑；致重傷者
，處 3 年以上 10 年以下有期徒刑。
